【裁判字號】    92,交聲,1697
【裁判日期】    921107
【裁判案由】    交管條例聲異
【裁判全文】
臺灣板橋地方法院交通事件裁定                  九十二年度交聲字第一六九七號
    原處分機關  交通部公路總局臺北區監理所
    異  議  人
    即受處分人  甲○○
右列異議人因違反道路交通管理處罰條例案件，對於交通部公路總局臺北區監理所於
中華民國九十二年九月十七日所為北監自裁字第裁四○─ＣＭ0000000號裁決
書之處分，聲明異議，本院裁定如左：
    主  文
異議駁回。
    理  由
一、原處分意旨略以：車牌號碼Ｌ四─八一四七號自用小客車，於民國九十二年六月
    九日十二時五十一分許，在臺北縣鶯歌鎮○○街，因「在禁止臨時停車處所停車
    」違規，經臺北縣政府警察局三峽分局執勤員警以ＣＭ0000000號違反道
    路交通事件通知單逕行舉發之，爰依道路交通管理處罰條例第五十六條第一項第
    一款規定，裁處新臺幣（下同）九百元。異議人則以：政府機關任何作為或不作
    為都應清廉、公正、嚴肅，不可沒頭沒腦隨興而為，而本案停車之路段即臺北縣
    鶯歌鎮○○街○路寬、人車稀少，兩邊劃黃線已經浪費社會資源，臺北縣政府警
    察局三峽分局從未取締過，今突然夢醒全部照相罰款，兩年多來不見其影，突然
    嚴正不阿非罰不可，請問兩年多來不執行職務是否失職？又「不教而殺謂之虐」
    ，三峽分局是否養案二年多，而後捉而殺之之失職？三峽分局沒有頭腦的執行者
    有否知會鶯歌警察分駐所？三峽分局憑其權勢扼殺百姓，是否該從嚴處罰，這種
    違背為民服務、保護人民之公職人員‧‧‧三峽分局尚有什麼理由存在云云，表
    明不服而提出異議。
二、按汽車駕駛人在禁止臨時停車處所停車者，處六百元以上一千二百元以下罰鍰，
    道路交通管理處罰條例第五十六條第一項第一款定有明文。禁止臨時停車線為紅
    色實線，用以指示禁止臨時停車路段，而禁止臨時停車處所不得停車，道路交通
    標誌標線號誌設置規則第一百六十九條第一項、第二項、道路交通安全規則第一
    百十二條第一項第一款亦分別定有明文。又標誌、標線、號誌之設置、養護及號
    誌之運轉，由主管機關依其管轄辦理之；本規則所稱主管機關，指公路主管機關
    、市區道路主管機關及警察機關。道路交通標誌標線號誌設置規則第四條第一項
    、第五條亦規定甚明。
三、經查本件受處分人即異議人甲○○所有Ｌ四─八一四七號自用小客車，於上揭時
    間，在臺北縣鶯歌鎮○○街上劃設有紅線路段停車之事實，有臺北縣政府警察局
    三峽分局九十二年七月三十一日峽警交裁字第○九二○○一六○四三號、同分局
    （發文日期不明）峽警交裁字第○九二○○三六○二八號書函影本各一紙附卷可
    稽，且為異議人所不爭；又本件違規罰鍰九百元，業據異議人於九十二年八月六
    日繳清一節，有違規查詢報告表一紙可按，足徵異議人所有Ｌ四─八一四七號自
    用小客車，確於上開時地有在劃設紅線路段停車；按禁止臨時停車線為「紅色實
    線」，係用以指示禁止臨時停車路段，而禁止臨時停車處所不得停車，道路交通
    標誌標線號誌設置規則第一百六十九條第一項、第二項、道路交通安全規則第一
    百十二條第一項第一款亦分別定有明文，已如前述，是異議人在劃設有紅色實線
    處即禁止停車處停車之違規事實應堪認定。至異議人辯稱本件違規路段即臺北縣
    鶯歌鎮○○街○道路寬、人車稀少，兩邊劃「黃線」已經浪費社會資源云云，然
    「黃實線」係禁止停車線，用以指示禁止停車路段，道路交通標誌標線號誌設置
    規則一百六十八條第一項、第二項定有明文，與本件違規路段係「紅色實線」之
    情形並不相同，且與本件交通違規無涉。另異議人所舉其餘異議事由，係交通主
    管機關設置標線禁停路段是否適當，及舉發人員是否執行舉發交通違規職務之問
    題，惟此均非本件聲明異議所得審究之事項，自應由異議人另循其他救濟途徑謀
    求解決之道，是異議人據此而聲明異議，亦無可採。綜上，原處分機關依道路交
    通管理處罰條例第五十六條第一項第一款規定，裁處九百元，核無違誤，量罰亦
    甚妥適，應予維持，本件異議人之異議為無理由，應予駁回。
四、依道路交通案件處理辦法第十九條，裁定如主文。
中      華      民      國    九十二    年     十一     月      七      日
                                  臺灣板橋地方法院交通法庭
                                      法  官    楊  志  雄
右正本證明與原本無異。
如不服本裁定，應於判決送達後五日內，向本院提出抗告狀。
                                      書記官    陳  慶  樹
中      華      民      國    九十二    年      十一    月      七      日


司法院資訊處製作；財團法人民間司法改革基金會備份。
